【裁判字號】    98,簡附民,2
【裁判日期】    980708
【裁判案由】    違反著作權法
【裁判全文】
臺灣高雄地方法院刑事附帶民事訴訟判決
原      告  瑞影企業股份有限公司
法定代理人  丁○○
訴訟代理人  戊○○
            乙○○
                    送達代收人.
被      告  己○○
            甲○○
上列被告因違反著作權法案件（本院98年度簡字第6 號），經原
告提起附帶民事訴訟，請求損害賠償，本院判決如下：
    主  文
被告己○○、甲○○應連帶給付原告新臺幣參萬元，及分別依序
自民國九十七年五月六日、九十七年五月七日起至清償日止，按
週年利率百分之五計算之利息。
本判決得假執行。
    事  實
壹、原告方面：
一、聲明：求為判決被告應給付原告新臺幣（下同）3 萬元，及
    自起訴狀繕本送達之翌日起至清償日止，按週年利率5%計算
    之利息，並願供擔保請求宣告假執行。
二、陳述：
    被告己○○、甲○○均明知「愛你」、「碗筷」、「心愛的
    」、「人生路」、「再生緣」、「你你你」、「愛你袂變心
    」、「夢醒在三更」等8 首歌曲，係原告所享有重製、散布
    、出租、公開演出、公開上映等著作財產權之音樂著作，未
    經著作財產權人同意或授權，不得任意重製、出租或公開演
    出，竟未經原告同意，自民國96年9 月間起，由被告己○○
    將其所購入已重製有上開歌曲之伴唱機1 台、點歌本1 本等
    物出租予被告甲○○擺放在其所經營位於高雄縣林園鄉○○
    路○段172 號「新歌友卡拉OK」店內，以每首歌10元之代價
    ，供不特定之消費者點唱，而共同侵害原告所享有上開歌曲
    之著作財產權。按因故意或過失不法侵害他人之著作財產權
    或製版權者，負損害賠償責任。數人共同不法侵害者，連帶
    負賠償責任。又如被害人不易證明其實際損害額，得請求法
    院依侵害情節，在新臺幣一萬元以上一百萬元以下酌定賠償
    額。如損害行為屬故意且情節重大者，賠償額得增至新臺幣
    五百萬元，著作權法第88條第1 項、第3 項分別定有明文。
    本件被告2 人既因故意共同不法侵害原告之著作財產權，對
    原告因此所受損害自應負損害賠償責任，爰請求被告賠償 3
    萬及法定遲延利息（原請求50萬元，已於本院審理時減縮為
    3 萬元，見本院簡附民卷第34頁）。
貳、被告己○○、甲○○均聲明同意給付原告3 萬元，而為認諾
    之意思表示（見本院簡附民卷第34頁）。
    理  由
一、按附帶民事訴訟之判決，應以刑事訴訟判決所認定之事實為
    據，刑事訴訟法第500 條前段定有明文。本件原告起訴主張
    被告2 然共同侵害其著作財產權之事實，業據本院98年度簡
    字第6 號刑事判決判處被告罪刑在案，並經被告己○○、甲
    ○○均聲明同意給付原告所請求之3 萬元，而為認諾之意思
    表示（見本院簡附民卷第34頁），原告主張之事實自堪信為
    真實。
二、按因故意或過失不法侵害他人之著作財產權或製版權者，負
    損害賠償責任。數人共同不法侵害者，連帶負賠償責任，著
    作權法第88條第1 項定有明文。而本件被告2 人既有上述共
    同侵害原告著作財產權之行為，依上開規定，自應連帶負賠
    償之責，是原告訴請被告2 人連帶賠償，自屬有據。又原告
    請求被告2 人連帶給付3 萬元及法定遲延利息，為被告2 人
    所認諾（見本院簡附民卷第34頁），本院自應本於被告2 人
    之認諾，而認被告2 人應連帶給付原告3 萬元，及分別自起
    訴狀繕本送達之翌日即97年5 月6 日、97年5 月7 日起至清
    償日止，按週年利率5%計算之利息，是本件原告之請求，為
    有理由，應予准許
三、假執行之宣告：
    本件既係本於被告2 人之認諾所為被告2 人敗訴之判決，自
    應依民事訴訟法第389 條第1 項第1 款，由本院依職權宣告
    假執行。
據上論斷，原告之訴為有理由，應依刑事訴訟法第502 條第2 項
、第491 條第10款，民事訴訟法第389 條第1 項第1 款，判決如
主文。
中    華    民    國    98    年    7     月    8     日
                  刑事第五庭    法  官  陳盈吉
以上正本證明與原本無異。
如不服本裁定應於送達後5日內向本院提出抗告狀。
                                書記官  陳展榮
中    華    民    國    98    年    7     月    8     日


司法院資訊處製作；財團法人民間司法改革基金會備份。
